臺灣基隆地方法院刑事裁定
111年度聲字第48號
聲  請  人  臺灣基隆地方檢察署檢察官
受  刑  人  余維彬



上列聲請人因受刑人數罪併罰有二裁判以上，聲請定其應執行之
刑（111年度執聲字第11號），本院裁定如下：
    主  文
余維彬所犯如附表編號1至4所示各罪所處之刑，應執行拘役壹佰
貳拾日，如易科罰金，以新臺幣壹仟元折算壹日。
    理  由
一、本件聲請意旨略以：受刑人余維彬所犯如附表編號1至4所示
    案件，先後經如附表所示法院判決確定如附表編號1至4所示
    各罪所處之刑，依刑法第53條及第51條第6款規定，應分別
    定其應執行之刑，爰依刑事訴訟法第477條第1項聲請本院分
    別定其應執行之刑等語。
二、按刑法第53條應依刑法第51條第5款至第7款之規定，定其應
    執行之刑者，由該案犯罪事實最後判決之法院之檢察官，聲
    請該法院裁定之，刑事訴訟法第477 條第1項亦有明定。次
    按數罪併罰，有二裁判以上者，依第51條之規定，定其應執
    行之刑，而宣告多數有期徒刑者，於各刑中之最長期以上，
    各刑合併之刑期以下，定其刑期，但不得逾30年，刑法第53
    條、第51條第 5款定有明文；續按「數罪併罰，有二裁判以
    上者，依（刑法）第51條之規定，定其應執行之刑」、「數
    罪併罰，宣告多數拘役者，比照前款定其刑期，但不得逾12
    0日」，刑法第53條、第51條第6款定有明文。又「有二裁判
    以上，經定其執行刑後，又與其他裁判併合而更定其執行刑
    者，前定之執行刑當然失效，仍應以原來宣告之數個刑罰計
    算，而不以當時該數罪所定應執行刑為計算之基準」，最高
    法院57年度臺抗字第198 號裁定意旨可資參照。再者，最高
    法院91年度臺非字第32號裁定意旨復認為上開更定應執行刑
    ，不應比原定之執行刑加計其他裁判刑期後為重，否則與法
    律之內部界限有悖，亦屬違法。末按數罪併罰中之一罪，依
    刑法規定得易科罰金，若因與不得易科之他罪併合處罰結果
    而不得易科罰金時，原可易科部分所處之刑，自亦無庸為易
    科折算標準之記載，此有司法院大法官會議釋字第144 號解
    釋意旨可參。復按定應執行之刑，應由犯罪事實最後判決之
    法院檢察官聲請該法院依上開規定裁定之，不能因犯罪之一
    部分所科之刑業經執行完畢而認檢察官之聲請為不合法，予
    以駁回，至已執行部分自不能重複執行，應由檢察官於指揮
    執行時扣除之，此與定應執行之刑之裁定無涉，亦有最高法
    院81年度台抗字第28號、82年度台抗字第313號、86年度台
    抗字第472 號等判決意旨參照，合先敘明。
三、查，本件受刑人余維彬所犯如附表編號1至4所示案件，先後
    經如附表所示法院判決確定如附表編號1至4所示各罪所處之
    刑，並均經分別確定在案，此有臺灣基隆地方法院109年度
    基簡字第829號、第1028號刑事簡易判決書、臺灣士林地方
    法院110年度審簡字第130號刑事簡易判決書、臺灣士林地方
    法院110年度聲字第704號刑事裁定書、臺灣基隆地方法院11
    0年度基簡字第347號刑事簡易判決書、臺灣高等法院被告前
    案紀錄表各1件在卷可稽。茲聲請人依刑事訴訟法第477條第
     1項之規定，以犯罪事實最後判決法院之檢察官，聲請定其
    應執行之刑，本院審核認聲請為正當，並考量「數罪併罰，
    宣告多數拘役者，比照前款定其刑期，但不得逾120日」，
    刑法第51條第6款定有明文，與臺灣士林地方法院110年度聲
    字第704號刑事裁定主文：「余維彬所犯如附表所示之罪，
    所處如附表所示之刑，應執行拘役壹佰壹拾日，如易科罰金
    ，以新臺幣壹仟元折算壹日。」情節，再酌受刑人所犯如附
    表編號1至4所示各罪之犯罪態樣、時間間隔、侵犯法益、動
    機、情節及行為次數，並考量各該罪合併後之不法內涵、罪
    責原則及合併刑罰所生之效果整體評價其應受矯治之程度，
    並兼衡責罰相當與刑罰經濟之原則等一切情狀，定其應執行
    之刑如主文所示。末酌檢察官僅就受刑人所犯如附表編號1
    至4所示均得易科罰金之拘役刑期，聲請定其應執行之刑，
    案件情節尚屬單純，與臺灣士林地方法院110年度聲字第704
    號刑事裁定主文：「余維彬所犯如附表所示之罪，所處如附
    表所示之刑，應執行拘役壹佰壹拾日，如易科罰金，以新臺
    幣壹仟元折算壹日。」情節，可資減讓之刑期幅度有限，為
    免耗費有限之司法資源，本院認顯無必要予受刑人以言詞、
    書面或其他適當方式陳述意見，併予敘明。
四、依刑事訴訟法第477條第1項，刑法第51條第6 款、第53條、
    第41條第1項前段，裁定如主文。
中　　華　　民　　國　　111 　年　　1 　　月　　11　　日
 　　　　　　　 　刑事第三庭法　官　施添寶
以上正本證明與原本無異。　                               
對於本件裁定如有不服，應於收受送達後5日內，向本院提出抗
告書狀，敘述抗告之理由，抗告於臺灣高等法院。
中　　華　　民　　國　　111 　年　　1 　　月　　11　　日
                            書記官  陳怡文

附表：受刑人余維彬定應執行刑案件一覽表。
編         號         １        ２        3 罪         名  犯詐欺取財罪 犯毀損他人物品罪 犯非法持有刀械罪    宣    告    刑  處拘役參拾日，如易科罰金，以新台幣壹仟元折算壹日 處拘役伍拾日，如易科罰金，以新台幣壹仟元折算壹日 處拘役肆拾日，如易科罰金，以新台幣壹仟元折算壹日 犯  罪  日  期  108年6月11日 108年7月26日 109年4月間至109年6月19日 偵查（自訴）機關年   度  案   號  臺灣基隆地方檢察署108年度偵字第4747號 臺灣基隆地方檢察 署108年度偵字第5454號 臺灣士林地方檢察 署108年度偵字第11056號 最  後   事實審 法    院 臺灣基隆地方法院 臺灣基隆地方法院 臺灣士林地方法院  案    號 109年度基簡字第829號 109年度基簡字第1028號 110年度審簡字第130號  判決日期 109年6月22日 109年7月31日 110年2月26日 確  定   判  決 法    院 臺灣基隆地方法院 臺灣基隆地方法院 臺灣士林地方法院  案    號 109年度基簡字第829號 109年度基簡字第1028號 110年度審簡字第130號  判    決確定日期 109年7月20日 109年8月31日 110年4月6日 是否為得易科罰  金之案件        是       是       是 備           註  臺灣基隆地方檢察署109年度執字第2205號。 註：編號1至3，經臺灣士林地方法院110年度聲字第704號刑事裁定合併定應執行拘役110日確定。 臺灣基隆地方檢察署109年度執字第2538號。 註：編號1至3，經臺灣士林地方法院110年度聲字第704號刑事裁定合併定應執行拘役110日確定。 臺灣土林地方檢察署110年度執字第2383號。 註：編號1至3，經臺灣士林地方法院110年度聲字第704號刑事裁定合併定應執行拘役110日確定。 

編         號         4   罪         名  犯恐嚇危害安全罪        宣    告    刑  處拘役貳拾日，如易科罰金，以新台幣壹仟元折算壹日   犯  罪  日  期  109年6月4日   偵查（自訴）機關年   度  案   號  臺灣基隆地方檢察署110年度偵字第1029號   最  後   事實審 法    院 臺灣基隆地方法院    案    號 110年度基簡字第347號    判決日期 110年4月30日   確  定   判  決 法    院 臺灣基隆地方法院    案    號 110年度基簡字第347號    判    決確定日期 110年5月31日   是否為得易科罰  金之案件        是   備           註  臺灣基隆地方檢察署110年度執字第998號。